# 求助陈老师关于投资收益问题

提问人：haiyangzhang 时间：2014-12-20 21:08:44
请教陈老师，A集团下属有B财务公司和C公司，原来C公司通过A集团持有B财务公司3.33%的长期股权投资 5200 万，C财务公司显名股东是A集团，C公司作为长期股权投资核算，现在B财务公司要增资扩股，每股价格是1.7元，这个时候集团公司A给C公司付款 8500万，同时解除代持协议，同时B财务公司增资协议中确定C公司投资 11900 万元，持股 7000 万，请教陈老师A集团支付给C公司的 8500万元与C公司长期股权投资 5200 万元的差额是确认股权转让收益，计入投资收益吗？

回答人：chenyiwei
要关注：C向A集团转让该3.33%财务公司股权和C向财务公司按每股1.7元增资扩股这两项交易是否为一揽子交易？如果不是一揽子交易的，则可以将处置价款 8500 万和成本（原账面价值） 5200 万之间的差额计入损益。如果属于一揽子交易的，则该交易的经济实质相当于C出资 3400 万（11900-8500）增持财务公司股权，但不具有重大影响，增持后仍作为金融资产核算，不确认其处置损益到损益中。

提问人：haiyangzhang 时间：2014-12-20 22:41:37
请教陈老师，判断一揽子交易需要获取什么样的证据呢，那要看A集团怎么样进行会计处理吧，因为A集团的 3300 万也需要进行账务处理的

回答人：chenyiwei
“一揽子交易”的判断标准就是各步骤是否同时策划。旨在实现同一商业目的，互为前提和条件。具体看《企业会计准则第 33 号——合并财务报表（ 2014 年修订）》第五十一条。 此处A集团个别报表中的处理（无论是否构成一揽子交易）都是以 8500 万确认对财务公司的股权投资（成本法核算）。合并报表层面，因为B财务公司和C公司均在合并报表范围内，如果不涉及集团外少数股权的比例，故属于应完全抵消的内部交易，对A集团的合并报表层面无影响；如果涉及改变集团外少数股权的持股比例，则按购买少数股权的权益性交易原则列示。 对C而言，如果两步交易为一揽子交易，则相当于以 3400 万元增持财务公司股权，但仍作为金融资产核算。